臺灣屏東地方法院民事裁定　九十三年度聲字第一九一號
　　聲　請　人　台灣銀行股份有限公司（即合併原屏東縣農會信用部）
　　法定代理人　乙○○
　　代　理　人　己○○
　　送達代收人　蔡建賢律師
　　相　對　人　戊○○
　　　　　　　　甲○○
　　　　　　　　丙○○
　　　　　　　　盧筍祥
　　　　　　　　丁○○
右當事人間聲請返還擔保金事件，本院裁定如下：
    主      文
本院九十一年度存字第一四八八號提存事件聲請人所提存之中央政府建設公債八十六
年度甲類第一期債票壹佰萬元還本債票貳張（票號８６Ｂ０４０１５Ｄ，８６Ｂ０４
０１６Ｄ）、伍佰萬元還本債票壹張（票號８６Ｂ０１８１７Ｅ），面額合計新台幣
柒佰萬元（各附息票七至十期），准予返還。
聲請程序費用由相對人負擔。
    理      由
一、按訴訟終結後，供擔保人證明已定二十日以上之期間，催告受擔保利益人行使權
    利而未行使，或法院依供擔保人之聲請，通知受擔保利益人於一定期間內行使權
    利並向法院為行使權利之證明而未證明者，法院應依供擔保人之聲請，以裁定命
    返還其提存物，民事訴訟法第一百零四條第一項第三款定有明文。前開規定，於
    其他依法令供訴訟上之擔保者準用之，同法第一百零六條亦有明文規定。
二、聲請意旨略以：聲請人前依本院八十九年度裁全字第一二八四號假扣押裁定，提
    供臺灣土地銀行可轉讓定期存單新台幣（以下同）七百萬元壹張（存單號碼：Ａ
    Ｂ0000000）為相對人供擔保，對相對人之財產，實施假扣押，嗣又依九
    十一年度聲字第二五三號民事裁定，變換上開提存物為中央政府建設公債八十六
    年度甲類第一期債票（票號８６Ｂ０４０１５Ｄ，８６Ｂ０４０１６Ｄ，８６Ｂ
    ０１８１７Ｅ）三張，面額合計七百萬元為相對人供擔保，並以九十一年度存字
    第一四八八號提存在案。茲因聲請人已於訴訟終結後定二十日以上期間催告相對
    人行使權利，惟相對人迄今仍未行使權利，爰依民事訴訟法第一百零四條第一項
    規定請求返還擔保金等語。
三、下列事實，業據聲請人提出本院八十九年度裁全字第一二八四號裁定、九十一年
    度聲字第二五三號裁定及裁定確定證明、九十二年度執聲字第五六號裁定、九十
    一年度存字第一四八八號提存書、催告函及郵局掛號信函送達各相對人之回執影
    本各一份為證，並經本院依職權調取八十九年度裁全字第一二八四號、九十一年
    度存字第一四八八號、八十九年度執全字第八七七號、九十二年度執聲字第五六
    號卷宗核閱屬實，應堪信為真實：
  (一)聲請人前遵本院八十九年度裁全字第一二八四號假扣押裁定，提供臺灣土地銀行
    可轉讓定期存單七百萬元壹張為相對人供擔保，對相對人之財產，實施假扣押，
    嗣又依九十一年度聲字第二五三號民事裁定，變換上開提存物為中央政府建設公
    債八十六年度甲類第一期債票（票號８６Ｂ０４０１５Ｄ，８６Ｂ０４０１６Ｄ
    ，８６Ｂ０１８１７Ｅ）三張，面額合計七百萬元為相對人供擔保，並以九十一
    年度存字第一四八八號提存在案。
  (二)相對人於民國九十二年五月二十二日具狀聲請撤銷本院八十九年度裁全字第字一
    二八四號假扣押裁定及假扣押執行，並經本院以九十二年度執聲字第五六號裁定
    准予撤銷該假扣押在案，而該假扣押執行程序亦經本院民事執行處於九十二年七
    月二十五日發函通知屏東縣里港地政事務所辦理塗銷查封登記完畢而告終結，即
    與民事訴訟法第一百零四條第一項第三款規定所指「訴訟終結」之情形相當。
  (三)聲請人於訴訟終結後之九十三年四月二十二日以催告函定二十一日以上期限催告
    相對人行使權利，相對人迄今仍未就其因假扣押所受之損害向聲請人提起任何損
    害賠償訴訟，有本院民事查詢單二紙在卷可稽。
四、綜上所述，聲請人上開主張，核與首揭法律規定要件相符，其聲請發還擔保金，
    應予准許。
五、依民事訴訟法第九十五條、第七十八條，裁定如主文。
中　　　華　　　民　　　國　　九十三　　年　　　七　　　月　　十四　　　日
~B法      官　王炳人
右為正本係照原本作成。
如不服本裁定，應於送達後十日內向本院提出抗告狀，並繳納抗告費新臺幣一千元。
~B法院書記官　洪榮華
中　　　華　　　民　　　國　　九十三　　年　　　七　　　月　　十四　　　日
